---
title: "Análisis Ingreso CASEN"
author: "Matías Escudero"
date: "`r Sys.Date()`"
output: html_document
---

```{=html}
<!--
---
title: "md_ejemplo"
output: html_document
---
-->
```

# Introducción

Este documento presenta un análisis descriptivo del ingreso total corregido del hogar (`ytotcorh`) utilizando los datos de la Encuesta CASEN 2022. También se estudia su relación con la escolaridad.

# Procesamiento Datos

En primer lugar, se cargan las librerías necesarias:

```{r librerias, message=FALSE, warning=FALSE}
library(tidyverse)
```

Luego, cargamos el dataset de la casen de la RM

```{r}
ruta_rds = "../data/casen_rm.rds"
casen_rm = readRDS(ruta_rds)
```

Vamos con un análisis exploratorio de una de las columnas a modo de ejemplo:

```{r}
summary(casen_rm$ypc)
```

El promedio de ingreso para la rm es de `r mean(casen_rm$ypc, na.rm = TRUE)`

Para ver mejor esto, visualizamos un histograma

```{r echo=FALSE}
hist(casen_rm$ypc,
     xlab = "Ingreso Per Cápita",
     col = "lightblue")
```
